臺灣新北地方法院民事裁定
111年度補字第1257號
原      告  邱士誠  

上列原告與被告豪鎮B社區公寓大廈管理委員會間請求確認區分
所有權人會議決議無效事件，本院裁定如下：
    主  文
原告應於本裁定送達後七日內，具狀補正被告豪鎮B社區公寓大
廈管理委員會之法定代理人姓名及住所或居所，及補繳第一審裁
判費新臺幣壹萬柒仟玖佰貳拾玖元，逾期未補正，即駁回原告之
訴。
    理  由
一、按起訴，應以訴狀表明當事人及法定代理人、訴訟標的及其
    原因事實、應受判決事項之聲明，提出於法院；又當事人書
    狀，應記載當事人姓名及住所或居所，當事人為法人、其他
    團體或機關者，應記載其名稱及公務所、事務所或營業所。
    有法定代理人、訴訟代理人者，其姓名、住所或居所，及法
    定代理人與當事人之關係，民事訴訟法第244條第1項、第11
    6條第1項第1款、第2款分別定有明文。次按提起民事訴訟，
    應依民事訴訟法第1編第3章第1節、第2節之規定繳納裁判費
    ，此亦為起訴必須具備之程式。按訴訟標的之價額，由法院
    核定；核定訴訟標的之價額，以起訴時之交易價額為準；無
    交易價額者，以原告就訴訟標的所有之利益為準；以一訴主
    張數項標的者，其價額合併計算之。但所主張之數項標的互
    相競合或應為選擇者，其訴訟標的價額，應依其中價額最高
    者定之。民事訴訟法第77條之1第1項、第2項、第77條之2第
    1項分別定有明文。又按以區分所有權人會議決議為訴訟標
    的者，並非對於身分上之權利或親屬關係有所主張，係因財
    產權而起訴，倘其訴訟標的之價額不能核定者，依民事訴訟
    法第77條之12規定，以同法第466條所定不得上訴第三審之
    最高利益額數加10分之1定之（最高法院109年度台抗字第84
    號裁定意旨參照）。末按書狀不合程式或有其他欠缺者，審
    判長應定期間命其補正；起訴不合程式或不備其他要件者，
    依其情形可以補正經審判長定期間命其補正而不補正者，法
    院應以裁定駁回之，民事訴訟法第121條第1項、第249條第1
    項第6款亦有明定。
二、本件原告提起本訴，未於起訴狀上載明被告豪鎮B社區公寓
    大廈管理委員會之法定代理人姓名及其住所或居所，起訴程
    式已有欠缺，應予補正。又原告起訴未據繳納裁判費，查本
    件原告起訴請求：㈠撤銷第26屆趙紀淮主任委員之職務。因
    其不具備本社區區分所有權人之資格。㈡撤銷趙紀淮第27屆
    區分所有權人會議召集人身分。㈢確認第27屆區分所有權人
    會議決議無效力。㈣非經區分所有權人大會決議，第26屆管
    理委員會不得支出此會議，每人出席費用新臺幣（下同）60
    0元、委託出席費用300元。核原告上開請求，均非基於身分
    上或親屬關係之權利，而具有財產上之利益，屬財產權訴訟
    ，復依原告提出之訴訟證據資料，其於本件訴訟可得受之客
    觀利益難以金錢量化估算，當屬訴訟標的價額不能核定之情
    形；另本件原告雖係以一訴主張數項請求，然觀之原告起訴
    主張之理由，其第二、三項訴之聲明之請求，係源於第一項
    聲明請求確認後所生之法律效果，應認原告三項請求自經濟
    上觀之，訴訟目的一致，不超出終局標的範圍，是本件訴之
    聲明第1至3項之訴訟標的價額即應依民事訴訟法第77條之2
    第1項但書、第77條之12規定，從一核定為165萬元。另原告
    訴之聲明第四項，則暫依原告陳報第27屆第2次區分所有權
    人會議出席人數93人計算而核定為55,800元（計算式：93人
    ×600元＝55,800元）。從而，依民事訴訟法第77條之2第1項
    前段規定，本件訴訟標的價額應合併計算為1,705,800元（
    計算式：165萬元＋55,800元＝1,705,800元），應徵第一審裁
    判費17,929元。茲限原告於收受本裁定送達之日起7日內，
    具狀補正被告豪鎮B社區公寓大廈管理委員會之法定代理人
    姓名及其住所或居所，並補繳第一審裁判費17,929元，逾期
    未補正，即駁回其訴。
三、爰裁定如主文。
中　　華　　民　　國　　111 　年　　9 　　月　　22　　日
                  民事第二庭　法　官　宋泓璟
以上正本係照原本做成。
如不服本裁定關於核定訴訟標的價額部分，應於送達後10日內向
本院提出抗告狀，並繳納抗告費新臺幣1,000元；其餘命補正及
補繳裁判費部分，不得抗告。
中　　華　　民　　國　　111 　年　　9 　　月　　22　　日
                              書記官  鄧筱芸